【裁判字號】    95,易,74
【裁判日期】    950731
【裁判案由】    竊盜
【裁判全文】
臺灣花蓮地方法院刑事判決                95年度易字第74號
公  訴  人  臺灣花蓮地方法院檢察署檢察官
被      告  丙○○
上列被告因竊盜案件，經檢察官提起公訴（95年度偵字第984號）
，因被告於準備程序進行中就被訴事實為有罪之陳述，經本院合
議庭裁定由受命法官獨任進行簡式審判程序，並判決如下：
    主  文
丙○○竊盜，累犯，處有期徒刑陸月，如易科罰金，以銀元佰
元即新臺幣玖佰元折算壹日。
    事  實
一、丙○○曾於民國92年間因竊盜案件，經臺灣臺北地方院以92
    年度易字第590號判處有期徒刑7 月確定，於92年9月19日執
    行完畢，復於94年8 月間因竊盜案件，經本院以93年度訴字
    第101號判處有期徒刑1年10月確定，竟仍不知悛悔。於94年
    10月初某日受甲○○之託修理車牌號碼8692-FM號自小客車1
    輛，竟不思以正途修繕車輛，意圖為自己不法之所有，於94
    年10月11日下午3 時許，在台北市○○區○○街65號前，撿
    拾路旁石塊擊破乙○○（起訴書誤載為陳依凡）所有停放該
    處，與上開車輛同款之車牌號碼1725-JS 號自小客車之車窗
    （毀損部分未據告訴），徒手以接線方式啟動該車而竊取之
    ，並將甲○○上開之車牌號碼8692-FM 號車牌拆下，懸掛於
    竊得之車輛上，權充己修理完竣交付予甲○○，嗣又以該車
    保險桿要噴漆為由向甲○○取回該車，並將車輛出借潘尚志
    （起訴書誤載為潘向志）駛用，潘尚志於94年12月13日駕駛
    上開車輛行經花蓮市○○路358 號附近為警查獲，始循線查
    獲上情。
二、案經花蓮縣警察局新城分局報告臺灣花蓮地方法院檢察署檢
    察官偵查起訴。
    理  由
一、被告丙○○就其於上開時間、地點竊取被害人乙○○所有之
    車輛，並交付予甲○○之事實，業於本院審理中坦承不諱，
    經核與被害人乙○○於偵查中指述之失竊情節相符，並有證
    人甲○○、潘尚志於警詢及偵查中之證詞在卷為憑，且有贓
    物認領保管單、車籍查詢資料、花蓮縣警察局車輛協尋電腦
    輸入單、車籍作業系統- 查詢認可資料、車輛竊盜. 車牌失
    竊資料個別查詢報表各1 份附卷可稽，被告前開自白與事實
    相符，堪予採信。本案事證明確，被告犯行洵堪認定，應予
    依法論科。
二、按被告行為後，刑法業於95年7月1日修正施行，次按行為後
    法律有變更者，適用行為時之法律。但行為後之法律有利於
    行為人者，適用最有利於行為人之法律，新刑法第2條第1項
    定有明文。又比較新舊法，應綜合罪刑全部之結果（包括共
    犯、未遂犯、連續犯、牽連犯、結合犯以及累犯加重、自首
    減輕，暨其他法定加減原因，與加減例等一切情形）而為比
    較；就比較之結果，需為整體之適用，不能割裂分別適用各
    該有利於行為人之法律，最高法院著有24年上字第4634號、
    27年上字第261號判例可資參照。查：
（一）關於累犯之認定部分，修正前刑法第47條規定：「受有期
      徒刑之執行完畢，或受無期徒刑或有期徒刑一部之執行而
      赦免後，5 年以內再犯有期徒刑以上之罪者，為累犯，加
      重本刑至2分之1」，新修正刑法第47條第1 項則做適度限
      縮，僅限於因「故意」再犯罪者，始有累犯加重規定之適
      用，惟本案被告係故意再犯罪，並非上開限縮範圍之效力
      所及，故新修正刑法並無較有利被告之處。
（二）關於易科罰金之折算標準部分，修正前刑法第41條第1 項
      前段規定：「犯最重本刑為5 年以下有期徒刑以下之刑之
      罪，而受6 個月以下有期徒刑或拘役之宣告，因身體、教
      育、職業、家庭之關係或其他正當事由，執行顯有困難者
      ，得以1元以上3元以下折算1 日，易科罰金。」；依修正
      前罰金罰鍰提高標準條例第2 條前段（現已刪除）規定：
      就其原定數額提高為100倍折算1日，則被告行為時之易科
      罰金折算標準，應以銀元300元折算1日，經折算為新臺幣
      後，應以新臺幣900元折算為1日。惟被告行為後，新修正
      刑法第41條第1項前段則規定：「犯最重本刑為5年以下有
      期徒刑以下之刑之罪，而受6 個月以下有期徒刑或拘役之
      宣告者，得以新臺幣1千元、2千元或3千元折算1日，易科
      罰金。」，是比較新舊法之結果，以修正前之規定較有利
      於被告。
（三）據上，綜合比較之結果，以被告行為時之修正前刑法之規
      定，較為有利被告，自應適用上開修正前刑法第47條、第
      41條第1項前段之規定對被告論處。
三、核被告所為，係犯刑法第320條第1項之竊盜罪。被告有事實
    欄所示之前科及執行紀錄，有臺灣高等法院被告前案紀錄表
    1份在卷可查，其於5年以內再犯本件有期徒刑以上之罪，為
    累犯，依修正前刑法第47條規定加重其刑。爰審酌被告有多
    次竊盜前科，有上開刑案紀錄表可稽，竟不知悔改，其正值
    壯年，不思循正當合法途徑賺取財富，屢次侵害人民財產權
    益，顯不可取，並審酌其犯罪之手段、竊取之財物價值、對
    被害人之損害，及被告犯罪後坦承犯行之態度等一切情狀，
    量處如主文所示之刑，並諭知易科罰金之折算標準。
據上論斷，應依刑事訴訟法第273條之1第1項、第299條第1 項前
段，刑法第2條第1項前段、第320條第1項、修正前刑法第47條、
第41條第1項前段、修正前罰金罰鍰提高標準條例第1條前段、第
2條，現行法規所定貨幣單位折算新臺幣條例第2條，判決如主文
。
本案經檢察官張立言到庭執行職務。
中    華    民    國    95    年    7    月    31    日
                          臺灣花蓮地方法院刑事第二庭
                                      法  官  俞秀美
以上正本證明與原本無異。
如不服本判決，應於判決送達後10日內，向本院提出上訴狀。
                                      書記官
中    華    民    國    95    年    7    月   31     日
附錄本案論罪科刑之法條：
中華民國刑法第320條第1項
意圖為自己或第三人不法之所有，而竊取他人之動產者，為竊盜
罪，處5 年以下有期徒刑、拘役或500以下罰金。


司法院資訊處製作；財團法人民間司法改革基金會備份。
